臺灣臺南地方法院刑事判決
111年度訴字第322號
公  訴  人  臺灣臺南地方檢察署檢察官
被      告  章鈞  



            李佳恩


上列被告因傷害案件，經檢察官提起公訴（110年度偵字第17520
號），本院判決如下：
    主  文
章鈞犯傷害罪，處拘役參拾伍日，如易科罰金，以新臺幣壹仟元
折算壹日。
李佳恩無罪。
    事  實
一、章鈞於民國109年12月13日14時13分許，在臺南市○區○○路00
    號工地，因細故與林健智發生爭執，詎章鈞竟基於傷害他人
    身體之犯意，以手肘撞擊、推擠林健智之胸口、左側頭臉部
    、耳部、頸部，致林健智受有左側頭部鈍傷、左側耳鈍傷、
    左臉部鈍傷、頸部挫傷、未明示側性前胸壁挫傷、其他胸痛
    等傷害。嗣經林健智報警處理，因而查悉。
二、案經林健智訴由臺南市政府警察局第五分局報告臺灣臺南地
    方檢察署檢察官偵查起訴。
    理  由
壹、證據能力方面：
一、本案以下所引用具傳聞證據性質之供述證據，當事人於準備
    程序時均表示同意其證據能力，且迄本院言詞辯論終結前均
    未爭執其證據能力，本院復審酌前開證據作成時之情況及證
    據取得過程等節，並無非出於任意性、不正取供或其他違法
    不當情事，客觀上亦無顯不可信之情況，且經本院於審判期
    日就上開證據依法進行調查、辯論，是依刑事訴訟法第159
    條之5規定，均有證據能力。
二、本案以下所引用具非供述證據性質之證據資料，均無違反法
    定程序取得之情形，依刑事訴訟法第158條之4規定之反面解
    釋，均應有證據能力。
貳、實體方面：
一、被告章鈞於本院審理時對上開犯罪事實坦承不諱，且有告訴
    人之證述（警卷第19-23、25-27 頁、偵卷第45-46 頁）、
    證人周榮傑（工地經理）於偵查中之證述（偵卷第69-70頁
    ）、告訴人所提出衛生福利部臺南醫院診斷證明書1 紙（警
    卷第29頁）、109年12月15日工務所內之監視器畫面截圖照
    片2張（警卷第31頁）附卷可稽；足見被告章鈞自白與事實
    相符，應可採信。本件事證明確，被告章鈞上開犯行，堪以
    認定，應予依法論科。
二、核被告章鈞所為，係犯刑法第277條第1項之傷害罪。
三、被告章鈞本案構成累犯但不予加重其刑：
   1.本案公訴人以被告章鈞前因詐欺、違反電信法案件，經法
     院判處應執行有期徒刑7月確定，於109年11月17日執行完
     畢，有臺灣臺南地方檢察署刑案資料查註紀錄表可佐，主
     張被告章鈞於受徒刑之執行完畢5年以內故意再犯本案有期
     徒刑以上之罪，構成刑法第47條所規定之累犯，且認被告
     章鈞不知悔改，再犯本案，應予以加重其刑等語，而就被
     告章鈞構成累犯之前案犯罪紀錄，亦有臺灣高等法院被告
     前案紀錄表在卷可按，復經本院於審理時提示被告章鈞之
     刑案資料查註紀錄表及前案紀錄表予當事人表示意見，被
     告章鈞並表示沒有意見等語，則關於被告章鈞構成累犯之
     事實既已經本院進行調查、辯論程序，自可作為本院是否
     對被告章鈞加重其刑之裁判基準。
    2.公訴人雖以被告章鈞構成累犯，不知悔改而請求加重其刑
      ，然就本案被告章鈞是否應加重其刑之事項，依卷內資料
      僅能得知被告章鈞構成累犯之前案案由係詐欺、違反電信
      法，與本案所犯之傷害罪之犯罪性質相異；而關於被告章
      鈞前開詐欺等案件之執行成效、於本案被告章鈞之再犯原
      因、本案犯罪之主觀惡性及其涉犯本案與前案之關連性等
      情況，卷內尚無相關證據資料可佐，是本院裁量結果，認
      本案應無庸對被告章鈞所犯本案依刑法第47條第1項規定
      加重其刑，惟為充分評價被告章鈞之品行，本院仍應於後
      述量刑時一併衡酌被告章鈞之前科、素行，併予敘明。又
      本案既未依前揭累犯之規定加重最低本刑，自毋庸於主文
      中贅載構成累犯。
四、爰審酌被告章鈞與告訴人同在上開工地工作，被告章鈞僅因
    細故對告訴人不滿，即出手傷害告訴人，致告訴人受有上開
    傷害，經本院移付調解與告訴人調解成立後，僅支付其中新
    臺幣（下同）1萬元，尚積欠尾款4萬元迄今未依約給付，實
    有不該，惟念及被告章鈞坦承犯行，且告訴人之傷勢尚非嚴
    重，被告章鈞係一時衝動犯案，情緒控管不佳，暨考量被告
    章鈞之前科、素行、犯罪動機、智識、家庭生活經濟狀況等
    一切情狀，量處如主文所示之刑，並諭知易科罰金折算標準
    。
參、被告李佳恩無罪部分：
一、公訴意旨略以：被告李佳恩於上開時地，見林健智欲離去現
    場，另以手自林健智頸部後方向前環扣住林健智頸部，致林
    健智受有左側頭部鈍傷、左側耳鈍傷、左臉部鈍傷、頸部挫
    傷、未明示側性前胸壁挫傷、其他胸痛等傷害，因認被告李
    佳恩涉犯刑法第277條第1項傷害罪嫌。
二、公訴人認被告李佳恩涉有前揭犯行，係以告訴人之證述、告
    訴人所提出衛生福利部臺南醫院診斷證明書為其論據。訊據
    被告李佳恩固坦承其於上開時地與告訴人口角爭執等情（本
    院卷第113頁），惟堅決否認有何傷害犯行，辯稱：當時是
    叫告訴人把事情講清楚等語。
三、按犯罪事實，應依證據認定之，無證據不得推定其犯罪事實
    ；又不能證明被告犯罪者，應諭知無罪之判決，刑事訴訟法
    第154 條、第301 條第1 項分別定有明文。又告訴人與被告
    係處於對立地位，其提起告訴，係以使被告受刑事訴追為目
    的，是其指訴是否與事實相符，仍應調查其他證據以資審認
    （最高法院92年度臺上字第1878號、第2984號判決意旨參照
    ）。　　
四、經查：
  ㈠告訴人固指稱被告李佳恩自告訴人頸部後方向前環扣住告訴
    人頸部等語（偵卷第45、46頁）。然證人章鈞於警詢、偵查
    中均證稱：案發時是因為電梯的事和告訴人起爭執，告訴人
    不聽解釋要離開，伊與告訴人拉扯，被告李佳恩只是阻擋住
    告訴人等語（警卷第5頁，偵卷第74頁），其於本院審理時
    亦結證稱：「（李佳恩有沒有出手扣住告訴人林健智的脖子
    不讓他離去？）沒有，那是我跟林健智發生衝突就是有推擠
    ，然後他是要拉開。」、「（他有沒有用手扣住林健智的脖
    子？）忘記了，我當下是在推擠林健智。」、「（李佳恩有
    沒有出手攻擊林健智？）佳恩應該沒有，他只有阻擋或者拉
    ，推開我或推開他拉他而已。」、「（你說推開有沒有包含
    扣脖子或者攻擊林健智身體比較脆弱的地方？)扣脖子我沒
    有印象，沒有要傷害他的意思，主要就是一個爭執，他的話
    語讓人家激怒，很人之常情的事情，我們當天也就跟林健智
    道歉了，做完這些事情當天就道歉了。」(本院卷第143頁)
    、「（你可以詳述一下李佳恩在現場到底是做了什麼動作嗎
    ，他是怎麼拉的拉哪裡的，怎麼擋林健智離開的？）  應該
    是身體吧，肩膀拉開。」、「（為何林健智會說他是脖子被
    扣住？）我沒有印象，印象中是沒有。」、「（李佳恩除了
    拉林健智的肩膀外還有拉哪裡？)手，拉手腕。」、「（他
    拉的目的是什麼，阻止林健智離開嗎？)不是，我在跟林健
    智吵架，就是不要我們兩個站這麼近。」、「（你說他的目
    的是要勸架？)對。」(本院卷第144頁)；是依證人章鈞上開
    證述，被告李佳恩並無環扣住告訴人頸部之動作。
  ㈡至告訴人固提出其頸部受傷之衛生福利部臺南醫院診斷證明
    書為據，然證人章鈞於本院審理時證稱：「（是你還是李佳
    恩，你是說李佳恩沒有攻擊他然後你有攻擊他，我要確定他
    頸部的挫傷究竟是你造成的還是李佳恩？）我的話，我有推
    ，應該是我。」(本院卷第146頁)，故告訴人之頸部傷勢究
    竟係何人造成，難以認定。告訴人所提此部分書證，亦難以
    佐證其遭被告李佳恩環扣住頸部致傷之指述。
五、綜上所述，被告李佳恩是否有本案傷害犯行，本院認為仍存
    有合理之懷疑，尚未到達確信其為真實之程度。而公訴人所
    提出之證據，尚不足為被告李佳恩有罪之積極證明，其指出
    證明之方法，亦無從說服法院以形成被告李佳恩有罪之心證
    ，揆諸前揭說明，本院自應為被告李佳恩無罪之諭知。　
據上論斷，應依刑事訴訟法第299條第1項前段、第301條第1項前
段，刑法第277條第1項、第41條第1項前段，刑法施行法第1條之
1，判決如主文。
本案經檢察官鄭聆苓提起公訴，檢察官蘇聖涵到庭執行職務。
中　　華　　民　　國　　111 　年　　7 　　月　　28　　日
　　　　　　　　　刑事第八庭   審判長法　官 鄭燕璘
　　　　　　　　　                   法  官 陳碧玉 
 　　　　　　　　　                  法  官 郭瓊徽 　
以上正本證明與原本無異。
如不服本判決應於收受本判決後20日內向本院提出上訴書狀，並
應敘述具體理由。其未敘述上訴理由者，應於上訴期間屆滿後20
日內向本院補提理由書狀（均須按他造當事人之人數附繕本）「
切勿逕送上級法院」。 
                                     書記官 王珮君
中　　華　　民　　國　　111 　年　　7 　　月　　28　　日
附錄
中華民國刑法第277條
傷害人之身體或健康者，處5年以下有期徒刑、拘役或50萬元以
下罰金。
犯前項之罪，因而致人於死者，處無期徒刑或7年以上有期徒刑
；致重傷者，處3年以上10年以下有期徒刑。